臺灣新北地方法院刑事判決
                                    111年度審易字第890號
公  訴  人  臺灣新北地方檢察署檢察官
被      告  鄭維仁



上列被告因違反槍砲彈藥刀械管制條例案件，經檢察官提起公訴
（111年度偵字第14293號），被告於準備程序進行中為有罪之陳
述，本院裁定本件進行簡式審判程序並判決如下：
    主  文
鄭維仁犯於公眾得出入之場所非法攜帶刀械罪，處有期徒刑貳月
，如易科罰金，以新臺幣壹仟元折算壹日。
扣案之手指虎壹副沒收。
    事實及理由
一、本件犯罪事實及證據，除證據清單及待證事實欄編號3「、
    自願受搜索同意書」刪除；證據部分另補充「被告鄭維仁於
    本院準備程序及審理中之自白」外，餘均引用如附件起訴書
    之記載。
二、論罪科刑：
㈠、核被告所為，係犯槍砲彈藥刀械管制條例第15條第2 款之於
    公眾得出入之場所非法攜帶刀械罪。被告自民國111年2月10
    日前某日購得手指虎時起至111年2月10日15時10分許為警查
    獲時止，非法持有刀械之行為，係屬行為之繼續，應論以一
    罪。又被告非法持有刀械之低度行為，應為其於公眾得出入
    之場所非法攜帶刀械之高度行為所吸收，不另論罪。
㈡、爰審酌被告被告漠視法令及政府嚴格管制刀械之政策，未經
    許可持有上開手指虎並攜帶至公眾得出入之場所，對社會治
    安有顯著危險性，實屬不該，兼衡其持有具殺傷力之手指虎
    數量為1個，未持以犯罪或取得其他不法利益，亦未實際傷
    及他人或造成實際之損害，以及其國中畢業之智識程度（見
    本院卷附被告個人戶籍資料查詢結果1紙）、家庭經濟狀況
    勉持（見偵卷第17 頁調查筆錄受詢問人資料）、入監前工
    作月薪新臺幣3萬多元、無需撫養之人，及其犯後坦承犯行
    等一切情狀，量處如主文所示之刑，並諭知易科罰金之折算
    標準，以示懲儆。
三、沒收部分：
　　扣案之手指虎1副，屬違禁物，爰依刑法第38條第1項規定宣
    告沒收。
據上論斷，應依刑事訴訟法第273條之1第1項、第299條第1 項前
段、第310條之2、第454條第2項，判決如主文。
本案經檢察官歐蕙甄偵查起訴，由檢察官高智美到庭執行公訴。
中　　華　　民　　國   111    年     8    月    25    日
                 刑事第二十三庭  法  官  傅明華
上列正本證明與原本無異。
如不服本判決，應於判決送達後20日內敘明上訴理由，向本院提
出上訴狀(應附繕本)，上訴於臺灣高等法院。其未敘述上訴理由
者，應於上訴期間屆滿後20日內向本院補提理由書「切勿逕送上
級法院」。
                                 書記官 盧姿妤
中　　華　　民　　國   111    年     8    月    25    日
附錄本案論罪科刑法條全文：
槍砲彈藥刀械管制條例第15條
未經許可攜帶刀械而有下列情形之一者，處 2 年以下有期徒刑
：
一、於夜間犯之者。
二、於車站、埠頭、航空站、公共場所或公眾得出入之場所犯之
    者。
三、結夥犯之者。
--------------------------------------------------------
附件：
臺灣新北地方檢察署檢察官起訴書
                                    111年度偵字第14293號
　　被　　　告　鄭維仁　男　41歲（民國00年0月00日生）
　　　　　　　　　　　　住新北市○○區○路○街000號4樓
　　　　　　　　　　　　國民身分證統一編號：Z000000000號
                        （另案於法務部矯正署臺北看守所附設觀察勒戒處所執行中）
上列被告因違反槍砲彈藥刀械管制條例案件，業經偵查終結，認
應提起公訴，茲將犯罪事實及證據並所犯法條分敘如下：
　　　　犯罪事實
一、鄭維仁明知手指虎為槍砲彈藥刀械管制條例第4條第1項第3
    款之所列管刀械，未經主管機關許可不得持有，竟基於在公
    共場所攜帶刀械之犯意，於民國111年2月10日15時10分前某
    時，以新臺幣300元之代價，取得具殺傷力之手指虎1個後持
    有之，迄於111年2月10日15時10分許，在新北市新莊區思源
    路、復興路口，遭警攔查，復自其騎乘機車之前置物箱內當
    場查獲手指虎1個，始悉上情。
二、案經新北市政府警察局新莊分局報告偵辦。
　　　　證據並所犯法條
一、證據清單及待證事實：
編號 證據名稱 待證事項 1 被告鄭維仁於警詢及偵查中之供述。 被告固坦承於上開時、地為警查獲之手指虎1個為其持有及攜帶之事實，惟辯稱：伊不知道手指虎是違禁品等語。 2 證人吳志堅於警詢之證述。 證明被告於上開地點經警盤查，在被告騎乘機車之前置物箱扣得被告所持有並攜帶之手指虎1個之事實。 3 新北市政府警察局新莊分局扣押筆錄、扣押物品目錄表、自願受搜索同意書各1份、查獲照片。新北市政府警察局111年2月25日新北警保字第1110343061號函暨所附新北市政府警察局刀械鑑驗登記表1份。 證明扣案之手指虎1個送鑑結果為：材質為金屬製成，中有2孔可供手指套入使用，經檢視外觀，應屬槍砲彈藥刀械管制條例及內政部公告查禁之管制刀械（手指虎）之事實。 
二、核被告鄭維仁所為，係違反槍砲彈藥刀械管制條例第15條第
    2款之未經許可於公共場所攜帶刀械罪嫌。又被告非法持有
    管制刀械之行為，應為其於公共場所非法攜帶之高度行為所
    吸收，不另論罪。另被告於上開期間持續未經許可持有手指
    虎迄至為警查獲前，具有行為繼續之性質，為繼續犯，請論
    以單純一罪。另扣案之手指虎1支，係屬違禁物，不問屬於
    犯罪行為人與否，請依刑法第38條第1項之規定宣告沒收。
三、依刑事訴訟法第251條第1項提起公訴。
　　此　致
臺灣新北地方法院
中　　華　　民　　國　 111　　年　　4 　　月　　14　　日
　　　　　　　　　　　　　檢　察　官　歐蕙甄